Alerrandro Janio Rosa de Andrade

alerrandro.janio07@gmail.com (88) 99704-3154 linkedin.com/in/alerrandrojanio github.com/alerrandrojanio

Técnico em Informática com conhecimentos tanto front-end (HTML, CSS, JS), Frameworks (VueJs e React) quanto em back-end (Node.js, C# e Java). Além de banco de dados SQL (MySQL, PostgreSQL e SQL Server). Com experiência básica em outras linguagens como Php e Python. Atualmente estudando a fundo a plataforma .NET e também desenvolvimento web com React.

Formação Acadêmica

2010 - 2013 - Ensino Fundamental II - Escola Téc. de Comércio PE Juvêncio

2014 – 2016 – Ensino Médio integrado ao Curso Técnico em Informática – EEEP Manoel Mano

2017 - Cursando Sistemas de Informação - Universidade Federal do Ceará

Experiência Profissional

2016 - 2016 - Estágio em Desenvolvimento Java - Daime Solutions

2019 - Atualmente - Técnico em Informática - LAC Dr. José Maria Leitão

Competências e Habilidades

2011 - Curso de Tecnologia da Informação - SoftWes Informática

2014 - Curso de Informática Básico/Avançado - Micro Point Informática

2022 - Bootcamp Pottencial .NET Developer - Digital Innovation One

2022 - Desenvolvimento Ágil de Software - LinkedIn Learning

2022 – Desenvolvimento de Software Remoto: Como Aumentar sua Produtividade – LinkedIn Learning

2022 - Git e GitHub: Formação Básica - LinkedIn Learning

2022 – SQL Server (Dominando Tabelas e Tipos de Dados/Manipulando Dados/Constraints, Funções e Procedures) – Digital Innovation One

2022 – Trabalhando com Entity Framework com C# – Digital Innovation One

2022 - 2022Frontend com ASP.NET MVC - Digital Innovation One

Informações Adicionais

2017 – Bolsa de Ensino em Lógica de Programação para alunos de escolas públicas utilizando Scratch e Python.

2017 – Palestrante em oficina sobre Lógica de Programação no Evento I Media Education Experience